臺灣高雄地方法院刑事判決　　　　　　 100年度易字第1521號
公　訴　人　臺灣高雄地方法院檢察署檢察官
被　　　告　吳宏文
上列被告因傷害等案件，經檢察官提起公訴（100年度偵字第935
3 號），被告於準備程序中就被訴事實為有罪之陳述，經本院裁
定改以簡式審判程序審理，判決如下：
    主  文
吳宏文犯傷害罪，處有期徒刑伍月，如易科罰金，以新臺幣壹仟
元折算壹日；又犯恐嚇危害安全罪，處有期徒刑月，如易科罰
金，以新臺幣壹仟元折算壹日。應執行有期徒刑陸月，如易科罰
金，以新臺幣壹仟元折算壹日。
    事  實
一、吳宏文因與友人至址設高雄市新興區○○○路58號之「華納
    舞廳」飲酒，而認識在該舞廳伴舞之女子洪淑珍，詎其僅因
    細故與洪淑珍發生爭執，竟分別基於傷害人之身體及恐嚇之
    犯意，分別為下列行為：
  (一)於民國99年11月12日20時40分許，與友人在上揭舞廳內飲酒
    時，因同桌之洪淑珍言語使吳宏文心生不快，吳宏文雖預見
    人之身體遭熱湯潑灑可能會造成燙傷或其他傷害之結果，竟
    仍基於傷害之故意，隨手持擺置在桌上之整鍋熱湯朝向洪淑
    珍潑灑，致洪淑珍受有左臉、左側頭皮、左頸、下頜、後頸
    部、左前胸壁及右上臂二度燙傷（佔體表面積百分之8 ），
    及左側急性外傷性外耳炎等傷害。
  (二)上開事件發生後，吳宏文於同年月19日下午某時許，前往址
    設高雄市○○○路162號之阮綜合醫院610號病房內，探視洪
    淑珍，並當場要求尚在住院治療之洪淑珍同意和解，但因雙
    方和解條件未能達成共識，吳宏文為逼迫洪淑珍與其達成和
    解，竟不顧同病房內之隔床尚有另一傷患吳玉萍在場，即向
    洪淑珍恫以：「我隨便叫幾個兄弟流氓，妳就會死得很難看
    」等語，以此加害生命及身體之事，恐嚇洪淑珍，使洪淑珍
    心生恐懼，致生危害於安全
  (三)嗣經洪淑珍報警處理，而揭悉上情。
二、案經洪淑珍訴由高雄市政府警察局新興分局移送臺灣高雄地
    方法院檢察署檢察官偵查起訴。
    理  由
一、本件被告吳宏文所犯均非死刑、無期徒刑或最輕本刑三年以
    上有期徒刑之罪，亦非高等法院管轄第一審案件，且於準備
    程序進行中，被告先就被訴事實為有罪之陳述，經告知被告
    簡式審判程序之旨，並聽取檢察官、被告之意見後，本院認
    無不得或不宜改依簡式審判程序進行之處，爰依刑事訴訟法
    第273條之1第1項、第284條之1 規定，裁定本件由受命法官
    獨任進行簡式審判程序，另本件之證據調查，依刑事訴訟法
    第273條之2規定，不受同法第159條第1項、第161條之2、第
    161條之3、第163條之1及第164條至第170條規定之限制，合
    先敘明。
二、上開犯罪事實，業據被告於本院審理中坦承不諱（本院易字
    卷第16頁），核與告訴人洪淑珍之指訴與證人吳玉萍於偵查
    中之證述（偵字卷第20頁背面）相符，並有阮綜合醫療社團
    法人阮綜合醫院99年11月22日診斷證明書、告訴人傷勢及湯
    鍋照片各1 張在卷可稽（警卷第10至11頁），是本件事證明
    確，被告上開傷害及恐嚇犯行，堪予認定，應依法論科。
三、核被告事實欄一之(一)所為，係犯刑法第277條第1項之傷害罪
    ；核被告事實欄一之(二)所為，係犯刑法第305 條之恐嚇危害
    安全罪。被告所犯上開2 罪間，犯意各別，行為互殊，罪名
    有異，應予分論併罰。爰審酌被告僅因細故而持整鍋熱湯朝
    告訴人潑灑，不顧告訴人恐因遭熱湯潑灑而受有燙傷或其他
    傷害之高度危險，仍決意為之，且復至醫院，無視他人是否
    在場，仍以言語恫赫之手段欲逼迫告訴人和解，目無法紀，
    實誠有不該，惟考量被告犯罪後於本院審理中坦承犯行，態
    度尚稱良好，檢察官就被告所犯傷害罪及恐嚇危害安全罪，
    分別具體求刑有期徒刑1年、3月，惟查被告前未曾受有犯罪
    之科刑執行記錄，有臺灣高等法院被告前案紀錄表1 份附卷
    可按，素行尚稱良好，況被告已與告訴人成立和解，有和解
    筆錄1 份附卷可徵（本院易字卷第47頁），及被告之智識程
    度、生活狀況及其他一切情狀，認檢察官起訴時求處上開刑
    度雖非無見，然就被告於起訴後已與告訴人成立和解乙情觀
    之，認就被告所犯傷害罪部分之求刑稍嫌過重，爰分別量處
    如主文所示之刑，均諭知易科罰金之折算標準，並定其應執
    行刑，以資懲儆。
四、按關於起訴書之「犯罪事實」應如何記載，法律雖無明文規
    定，惟因檢察官敘明之起訴事實即為法院審判之對象，並為
    被告防禦準備之範圍，故其記載內容必須「足以表明其起訴
    範圍」，使法院得以確定審理範圍，並使被告知悉係因何犯
    罪事實被提起公訴而為防禦之準備，始為完備（最高法院98
    年台上字第7975號判決意旨參照）。查本件起訴書犯罪事實
    欄二雖載有「並以三字經辱罵」之文字，惟該「三字經」之
    實際具體內容為何，是否為客觀上足以貶抑人格及社會評價
    之言詞，而認被告亦涉犯刑法第309 條第1 項之公然侮辱罪
    ，均不得而知，復觀諸本件起訴書起訴法條並未引用刑法第
    309條第1項，是尚難認該部分之記載已足以表明本件之起訴
    範圍，而為本院審判範圍內事項，且經公訴人於本院審理中
    當庭刪除起訴書犯罪事實欄二所載「並以三字經辱罵」等字
    樣（本院易字卷第40頁），是認此部分應非起訴效力所及，
    併此敘明。
五、至被告所持用之盛裝熱湯而潑灑告訴人之湯鍋1 個，雖屬供
    被告犯罪所用之物，惟因非違禁物，且未據扣案，又該湯鍋
    係「華納舞廳」內營業所用，非屬被告所有之物，爰不另予
    宣告沒收，附此敘明。
據上論斷，應依刑事訴訟法第273條之1 第1項、第284條之1、第
299條第1項前段，第277條第1項、第305條、第41條第1 項、第8
項、第51條第5款，刑法施行法第1條之1，判決如主文。
本案經檢察官林英奇到庭執行職務。
中    華    民    國   100    年    12    月    12    日
                  刑事第六庭    法  官  李承曄
以上正本證明與原本無異。
如不服本判決應於收受判決後10日內向本院提出上訴書狀，並應
敘述具體理由。其未敘述上訴理由者，應於上訴期間屆滿後20日
內向本院補提理由書(均須按他造當事人之人數附繕本)「切勿逕
送上級法院」。
中    華    民    國   100    年    12    月    12    日
                                書記官  吳韻芳
附錄本判決論罪之法條全文
刑法第277條第1項
  傷害人之身體或健康者，處3 年以下有期徒刑、拘役或1000元
  以下罰金。
刑法第305條
  以加害生命、身體、自由、名譽、財產之事，恐嚇他人致生危
  害於安全者，處2年以下有期徒刑、拘役或300元以下罰金。